最高法院刑事裁定　　　　　　　　　　　　　　　　八十八年度台抗字第一五九號
　　再抗告人　甲○○
右再抗告人因偽造文書案件，不服台灣高等法院高雄分院中華民國八十八年一月二十
一日駁回抗告之裁定（八十八年度抗字第三號），提起再抗告，本院裁定如左：
    主  文
再抗告駁回。
    理  由
本件原裁定以再抗告人甲○○抗告意旨略以，按送達於住居所或營業所不獲會晤應受
送達人者，得將文件付與有辨識能力之同居人或受僱人，業經刑事訴訟法第六十二條
準用民事訴訟法第一百三十七條之規定。本件第一審判決書係對高雄市苓雅區○○○
街五十巷十弄二號為送達，然其時再抗告人並未住居該處所，而係住在高雄市○○街
四號租屋處，判決送達時，由再抗告人之次女代收，正逢其考試期間，致遺忘未交付
再抗告人。其後再抗告人發現時，已逾上訴期間。因再抗告人實際未住居該判決書送
達處所，再抗告人之次女實非其同居人，故前開送達應不生送達之效力，再抗抗告人
之上訴亦未逾期，是第一審駁回再抗告人之上訴，核屬不當云云。惟查，本件第一審
判決係於民國八十七年九月十八日送達高雄市苓雅區○○○街五十巷十弄二號，並由
收受送達人加蓋再抗告人「甲○○」印文於送達回證，退回原法院，有該送達回證在
卷可查。而再抗告人於第一審審理中，並曾於同年八月十三日具狀陳明其住所確為上
址，及經第一審對再抗告人查址，其戶籍地確設於上址無訛，有第一審八十七年八月
十三日收文之再抗告人親筆書信、及再抗告人之戶籍資料附卷可憑。再第一審另於同
年月十八日送達再抗告人之審理傳票一件、同年十一月十九日送達駁回上訴之裁定一
件，均對同址為之，及再抗告人於同年九月五日提出之答辯狀，其住所均與上址相同
，再抗告人並無為任何變更住所之陳報。是第一審依上開住所而為送達，核無違誤。
況該判決及裁定送達回證均加蓋再抗告人本人印章，與先前之送達，係加蓋其子印章
者不同，有各該送達回證可考，尚難認非再抗告人本人親收。另再抗告人提出之租賃
契約書一件，其租賃房屋坐落於高雄市○○○路，亦非再抗告人所辯另一高雄市○○
街四號租屋處居所，且其租賃期間自八十七年三月二十日起，在本件第一審多次送達
之前，再抗告人均未為此居所之陳報，尚難認其有居住該處之事實等情。因認第一審
以其判決業於八十七年九月十八日經合法送達，再抗告人遲至同年十月十七日始提起
上訴，已逾越上訴期間，而予以裁定駁回。經核所為論斷與卷證資料相符，於法並無
違誤。本件再抗告意旨仍執陳詞，指摘原裁定不當，為無理由。
據上論結，應依刑事訴訟法第四百十二條，裁定如主文。
中      華      民      國    八十八    年      五      月    二十七    日
                              最高法院刑事第八庭
                                  審判長法官  池  啟  明
                                        法官  石  木  欽
                                        法官  王  憲  義
                                        法官  吳  昆  仁
                                        法官  陳  世  雄
      右正本證明與原本無異
                                              書  記  官
中      華      民      國    八十八    年      五      月    三十一    日
